【裁判字號】    96,易,2255
【裁判日期】    970307
【裁判案由】    竊盜
【裁判全文】
臺灣士林地方法院刑事判決              96年度易字第2255號
公  訴  人  臺灣士林地方法院檢察署檢察官
被      告  甲○○
上列被告因竊盜案件，經檢察官提起公訴（96年度偵字第13878
號），被告為有罪之陳述，經本院裁定改依簡式審判程序判決如
下：
    主  文
甲○○攜帶兇器竊盜，處有期徒刑捌月。扣案千斤頂壹具、一字
螺絲起子壹把、工具袋壹個沒收。
    事  實
一、甲○○曾於民國88間因攜帶兇器竊盜罪，經台灣高等法院判
    處有期徒刑1 年4 月確定，於91年4 月16日縮刑期滿執行完
    畢；又於90年間因竊盜案件，經本院判處有期徒刑6 月確定
    ，於91年3 月15日易科罰金執行完畢（非累犯），竟仍不知
    悔改，復意圖為自己不法之所有，於96年11月2 日23時25分
    許駕駛車號YW─5868號自小客車，以工具袋1 個攜帶其所有
    客觀上可為兇器使用之一字螺絲起子1 支、千斤頂1 具，至
    台北縣八里鄉○○路19號八里鄉下庄市場，先以千斤頂撐開
    地下室1 樓鐵捲門進入該市場地下室，復以現場撿拾不知何
    人所有之之破壞剪1 把，破壞B104室置物間之通風口之百葉
    片（毀損罪部分業據撤回告訴，另依通常程序為不受理之判
    決），由通風口進入置物間內，竊取乙○○之電線3 捆【價
    值約新台幣（下同）7,000 元】，置於塑膠布袋內，嗣因離
    去時觸動保全系統警鈴，甲○○遂將前開工具及竊得之電線
    棄置現場逃逸躲藏。經保全人員到場於台北縣八里鄉○○路
    ○ 段241 號台塑加油站後方草叢發現甲○○躲藏該處，而報
    警查獲，並扣得前開工具。
二、案經乙○○訴由台北縣政府警察局蘆洲分局報請台灣士林地
    方法院檢察署檢察官偵查起訴。
    理  由
一、本件被告甲○○所犯係刑法第321 條之加重竊盜罪，是依刑
    事訴訟法第284 條之1 規定，應毋庸行合議審判，而被告對
    於本判決所引用之下列各項證據方法之證據能力，於本院審
    理時均表示無意見，且於法院調查證據時，知有刑事訴訟法
    第159 條第1 項不得為證據之情形，亦未於言詞辯論終結前
    聲明異議，茲審酌該等言詞陳述及書面陳述作成時之情況，
    並無不宜作為證據之情事，依刑事訴訟法第159 條之5 之規
    定，自得作為證據，合先敘明。
二、上揭犯罪事實，業經被告於本院審理時坦承不諱（詳本院卷
    第34頁），核與被害人乙○○（見偵卷第15-17 頁）、證人
    即保全公司到場人員陳國財（見偵卷第18-20 頁）、楊家樺
    （見偵卷第21-23 頁）證述情形相符，此外，復有被告所有
    之千斤頂1 具、一字螺絲起子1 支及不知何人所有之破壞剪
    1 把扣案可資佐證，並有贓物認領保管單1 紙（見偵卷第32
    頁）、現場照片3 張（見偵卷第38-40 頁）在卷可憑，足認
    被告前開自白與事實相符，堪予採信。是本件事證明確，被
    告犯行堪以認定，應依法論科。
三、按刑法第321 條第1 項第3 款之攜帶兇器竊盜罪，其所稱「
    兇器」，其種類並無限制，凡客觀上足對人之生命、身體、
    安全構成威脅，具有危險性之兇器均屬之，且祇須行竊時攜
    帶此種具有危險性之兇器為已足，並不以攜帶之初有行兇之
    意圖為必要，且前開規定用以保護他人身體免受攻擊之危險
    ，故不論被告是否確實以該兇器行竊及該兇器係未行竊前即
    攜帶持有或在竊盜現場臨時持以行竊，只要行竊時攜帶兇器
    ，均應論以該條款之罪。查本件被告行竊時所攜帶其所有之
    千金頂1 具、一字螺絲起子1 支及現場撿拾不知何人所有之
    破壞剪1 把，質地均屬堅硬，螺絲起子及破壞剪並十分尖銳
    ，如持之攻擊人體，足以對人之生命、身體產生相當之危害
    ，性質上屬兇器無疑。核被告所為，係犯刑法第321 條第1
    項第3 款之攜帶兇器竊盜罪。爰審酌被告正值壯年，不思正
    途謀生，不知尊重他人財產法益而竊盜他人財物，惟犯後終
    能坦認犯行，態度尚稱良好，及其生活狀況、智識程度、犯
    罪所生之損害尚非至鉅等一切情狀，量處如主文所示之刑，
    以資懲儆。
四、扣案之千斤頂1 具、一字螺絲起子1 支及裝置該等工具之工
    具袋1 個，均為被告所有供加重竊盜犯罪用之物，業據被告
    供承在卷，應依刑法第38條第1 項第2 款規定沒收。至於扣
    案破壞剪1 把被告雖坦承持以犯罪，但否認為其所有，復查
    無證據足以證明該破壞剪為被告所有，爰不諭知沒收。
五、公訴意旨另以：前述被告以千斤頂撐開地下室鐵捲門、破壞
    置物間通風口百葉窗，爬窗進入置物間竊盜之行為，另犯刑
    法第321 條第1 項第2 款毀越門扇、牆垣或其他安全設備竊
    盜罪云云。惟按（一）被告以千斤頂撐開地下室鐵捲門之方
    式，進入地下室，依卷附照片所示，鐵捲門並未毀損（偵卷
    第37頁），而依最高法院22年上字第454 號判例意旨以觀，
    使用鑰匙啟門入室不可謂越進，本件被告以千斤頂撐開鐵捲
    門之方式，與用鑰匙啟門入室極為近似，兼之又無毀壞或超
    越之情形，尚難論刑法第321 條第1 項第2 款之罪。（二）
    至於起訴書所載被告以破壞剪破壞置物間通風口百葉窗、爬
    窗入置物間一節，依卷附照片所示，該百葉片僅係美化管道
    間通風口之設施，並非百葉窗，亦無隔絕防閑之作用，非屬
    安全設備，被告破壞之以竊盜，尚難論以破壞安全設備竊盜
    （至於破壞百葉片之毀損行為，經告訴人撤回告訴，本院另
    依通常程序為不受理之判決）。此部分因與前述判決有罪部
    分，具一罪關係，爰不另為無罪諭知，併此說明。
據上論斷，應依刑事訴訟法第273 條之1 第1 項、第299 條第1
項前段，刑法第321 條第1 項第3 款、第38條第1 項第2 款，判
決如主文。
本案經檢察官余秉甄到庭執行職務。
中    華    民    國    97    年    3     月    7     日
                  刑事第四庭法  官  洪慕芳
以上正本證明與原本無異。
如不服本判決，應於收受送達後10日內向本院提出上訴書狀，其
未敘述上訴之理由者並得於提起上訴後20日內向本院補提理由書
（均須按他造當事人之人數附繕本）。
                            書記官  林靜枝
中    華    民    國    97    年    3     月    7     日
附錄本案論罪科刑法條：
中華民國刑法第321 條第1 項第3 款（加重竊盜罪）：
  犯竊盜罪而有左列情形之一者，處6 月以上、5 年以下有期徒
  刑：
  三、攜帶兇器而犯之者。


司法院資訊處製作；財團法人民間司法改革基金會備份。
